---
title: Paper da Rafa
author: 
- Rafaela Vendrametto Granzotti^1^\*; Segundo autor^1^
- ^1^*Universidade Federal de Goiás*
- \* rafaelagranzotti@gmail.com

# output: html_document

output:
  word_document:
    reference_docx: scripts/template.docx
bibliography: library/My-Collection.bib
csl: library/freshwater-biology.csl
---

```{r pacotes, include=F}
#se o pacote estiver instalado, carregue; se nao, instale e carregue.
if (!require('vegan')) install.packages('vegan')
#if (!require('minimalTemplate')) install.packages('minimalTemplate')
if (!require('knitr')) install.packages('knitr')
```


# Resumo

<!-- Como citar os trabalhos  -->
O trabalho da pessoa disse isso [@Bailey2001; @Blackburn2006], mas @Blackburn2006 disseram o contrário

# Intro

Primeira frase.

<!-- Eu adoro *bolo* de **cenoura**.Essa frase não vai aparecer no html -->
*italico*  **negrito** ~~riscado~~
~sobescrito~  H~2~O
nome^aoquadrado^

- Item1 - lista
  - Item1.1

+ Item2 - 

1.Item3

2.Item4

# M&M

## Coleta de dados

## Análise de dados

```{r, echo=F, eval=T, results='asis'}
data("mtcars")
model <- lm(mpg~carb, mtcars)
summary(model)
```

# Resultados 

**Mostrando o código e o plot**
```{r}
plot(mtcars$carb, mtcars$mpg)
```

<!-- echo = mostra o código ou não;  -->
<!-- eval = mostrao resultado ou nao -->

```{r caixa do plot2,echo=FALSE, eval=TRUE,fig.cap="Figura 1: regressão linear"}
plot(mtcars$carb, mtcars$mpg)

```




**Mostrando uma tabela** 



A tabela com dados de carros *mtcars* possui `r nrow(mtcars)` linhas e `r ncol(mtcars)` colunas.




Tabela 1. Dados de carros

```{r tabela, echo=FALSE, eval=T}
data(mtcars)
kable(mtcars)
```





# Discussão

A conclusão é essa

<!-- Para chamar a figura de fora do R -->
![](figuras/meuplot.tiff)


# Referências